臺灣臺北地方法院民事裁定  
111年度補字第2415號
原      告  李慶治  
被      告  李慶芬  
上列當事人間請求移轉農地產權事件，本院裁定如下：
    主    文
原告應於收受本裁定後五日內，繳納第一審裁判費新臺幣參萬肆
仟伍佰陸拾壹元，逾期未繳，即駁回其訴。    
    理    由
一、按因財產權而起訴，應繳納裁判費，此為法定必備之程式，
    民事訴訟法第77條之13定有明文。次按訴訟標的之價額，由
    法院核定；核定訴訟標的之價額，以起訴時之交易價額為準
    ；無交易價額者，以原告就訴訟標的所有之利益為準。同法
    第77條之1第1項、第2項亦有明定。
二、查原告起訴主張，依兩造先前協議被告應將其名下彰化縣○○
    鄉○○段000○000○000○000○000地號土地（下合稱系爭土地）
    ，於被告之權利範圍內移轉3分之1與原告，則本件訴訟標的
    價額即應以系爭土地起訴時之交易價額即市價為計算基準。
    而土地公告現值係直轄市或縣（市）政府依平均地權條例第
    46條規定，每年對於轄區內之土地於經調查地價動態、繪製
    地價區段圖、估計區段地價後提交地價評議委員會評定，據
    以在每年1月1日公告作為土地移轉現值之參考及補償徵收土
    地地價或設定之依據。顯見土地公告現值係政府機關對土地
    價值逐年檢討、調整、評估之結果。自非不得認與市價相當
    而做為核定訴訟標的價額之參考（最高法院105年度台抗字
    第504號裁定參照），茲依系爭土地於原告起訴時之公告現
    值、面積計算及原告請求移轉之範圍，據以核定本件之訴訟
    標的價額為新臺幣（下同）338萬7,967元（計算式：土地面
    積×公告現值×被告權利範圍1/4×原告請求移轉部分1/3；詳
    如附表所示），應徵第一審裁判費3萬4,561元，惟未據原告
    繳納，茲依民事訴訟法第249條第1項第6款但書之規定，命
    原告於收受本裁定正本5日內向本院如數繳納，逾期不繳，
    即駁回其訴。
三、爰裁定如主文。
中　　華　　民　　國　　111 　年　　11　　月　　18　　日
                  民事第五庭    法　官　何若薇
以上正本係照原本作成
如不服本裁定關於核定訴訟標的價額部分，應於送達後十日內向
本院提出抗告狀，並繳納抗告費新臺幣一千元；其餘關於命補繳
裁判費部分，不得抗告。
中　　華　　民　　國　　111 　年　　11　　月　　18　日
                               書記官  林俐如                  
附表：
編號 地段 地號 面積 （平方公尺） 公告地價（新臺幣元/公尺） 被告 權利範圍 起訴時之市價 （面機×公告地價×被告權利範圍）  訴訟標的價值（起訴時之市價×原告請求移轉範圍：1/3；元以下四捨五入） 1 彰化縣福興鄉大興段 255 2,468 3,300元 1/4 2,036,100元 678,700元 2  256 2,468 3,300元 1/4 2,036,100元 678,700元 3  257 2,176 3,300元 1/4 1,795,200元 598,400元 4  258 1,780 3,300元 1/4 1,468,500元 489,500元 5  311 3,535 3,200元 1/4 2,828,000元 942,667元                                                      總計       3,387,967元